【裁判字號】    89,訴,1173
【裁判日期】    890705
【裁判案由】    清償借款
【裁判全文】
臺灣臺南地方法院民事判決  八十九年度訴字第一一七三號
    原      告  中華商業銀行股份有限公司
    法定代理人  甲○○
    訴訟代理人  乙○○
    被      告  丙○○
                            身.
    訴訟代理人  丁○○      住.
                            樓.
右當事人間請求清償借款事件，本院判決如左：
    主    文
被告應給付原告新台幣壹佰捌拾萬壹仟捌佰捌拾貳元，及自民國八十七年十月六日
起至清償日止，按年息百分之九點二計算之利息，暨自民國八十七年十一月七日起至
清償日止，就本金及每月應付之利息各自應付之日起，逾期六個月以內者，按上開利
率百分之十，逾期超過六個月者，按上開利率百分之二十計算之違約金。
訴訟費用由被告負擔。
本判決得假執行。
    事    實
甲、原告方面：
一、聲明：求為判決如主文第一項所示及為以供擔保為條件之假執行宣告。
二、陳述：被告向原告借款新台幣（下同）一百十四萬元，約定自民國（下同）八十
    七年七月六日起至一百零七年七月六日止分期清償本息，利息依年息百分之九點
    二計算（按機動利率調整），如有遲延，本金自到期日起，利息自付息日起加計
    違約金，逾期在六個月以內者，按上開利率百分之十，逾期超過六個月者，按上
    開利率百分之二十計算。詎被告只繳息至八十七年十月五日後迄今未繳，依放款
    借據之約定，全部債務視為全部到期，故其已喪失期限利益。
三、證據：提出借據乙紙、繳息查詢單乙份等為憑。
乙、被告方面：
    被告對原告之請求逕為認諾。
    理    由
一、本件原告起訴主張：被告向原告借款一百十四萬元，約定自八十七年七月六日起
    至一百零七年七月六日止分期清償本息，利息依年息百分之九點二計算（按機動
    利率調整），如有遲延，本金自到期日起，利息自付息日起加計違約金，逾期在
    六個月以內者，按上開利率百分之十，逾期超過六個月者，按上開利率百分之二
    十計算。詎被告只繳息至八十七年十月五日後迄今未繳，依放款借據之約定，全
    部債務視為全部到期，故其已喪失期限利益。提出借據乙紙、繳息查詢單乙份等
    為憑，依借款返還請求權，請求被告清償借款餘額及約定利息暨違約金等。被告
    對原告請求之訴訟標的業逕為認諾，依民事訴訟法第三百八十四條之規定，自應
    本於其認諾而為被告敗訴之判決，從而本件原告之請求為有理由，應予准許。
二、假執行之宣告：本判決既係本於被告認諾而為之判決，依民事訴訟法第三百八十
    九條第一項第一款之規定，本院自應依職權宣告假執行。
三、據上論結：本件原告之訴為有理由，依民事訴訟法第七十八條、第三百八十九條
    第一項第一款，判決如主文。
中      華      民      國    八十九    年      七      月      五      日
                              臺灣臺南地方法院民事第二庭
~B法      官  王  國  忠
右為正本係照原本作成。
如對本判決上訴，須於判決送達後廿日內向本院提出上訴狀。
中      華      民      國    八十九    年      七      月      五      日
~B法院書記官  翁  心  欣


司法院資訊處製作；財團法人民間司法改革基金會備份。
